# 请问版主

提问人：ouyanliao 时间：2010-10-11 14:28:12
关于纳税调整事项的：某企业 09 年全年发生工资支出 2000 万，计提的职工教育经费 40 万，实际支出的职工教育经费为 43 万，并且当年职工教育经费的期初余额为 5 万，期末还有 2 万的职工教育经费；那么当年税前可以扣除的教育经费为 43 万，是否需要考虑本期使用期初余额的 3 万呢？这 3 万是不是需要进行纳税调整

回答人：chenyiwei
回复 沙发 lxch119 的帖子如果没有“国务院财政、税务主管部门另有规定”的特殊情况，似乎应当是纳税调减 3 万？
第四十二条 除国务院财政、税务主管部门另有规定外，企业发生的职工教育经费支出，不超过工资、薪金总额2.5％的部分，准予扣除；超过部分，准予在以后纳税年度结转扣除。 【释义】本条是关于企业发生的职工教育经费支出的扣除规定。 原内资税法规定，纳税人的职工教育经费，在计税工资总额1.5％以内的部分，准予税前扣除。原外资企业所得税规定，外商投资企业和外国企业按照国务院及各地政府规定，为其提存的医疗保险基金、住房公积金、退休保险基金三项基金外，可根据现行财务会计制度规定的标准，计提职工教育经费。为鼓励技术创新，提高劳动力的职业素质，《国家中长期科技规划》规定，企业实际发生的职工教育经费支出，按照职工工资总额2.5%计入企业的成本费用。实施条例为与《国家中长期科技规划》有关规定保持一致，支持技术创新，对职工教育经费的税前扣除作了调整。本条在将扣除基准从“计税工资”变为“据实工资”的基础上，将职工教育经费的当期税前扣除标准提高到2.5％，且对于超过标准的部分，允许无限制的往以后的纳税年度结转，并将其扩大统一适用于所有纳税人，包括内资企业和外资企业。条例草案中，并不允许超过工资、薪金总额2.5％的部分往以后纳税年度结转。有不少意见主张，应适当提高扣除比例，以鼓励企业加大教育投入，或者增加规定应允许超过标准的部分往以后纳税年度结转，以鼓励企业加大对职工的教育投入，从而有利于引进国外的先进技术及管理经验，有利于促进企业的技术创新。条例最后采纳了后一种意见，在维持条例草案扣除标准不变的情况下，增加规定了超过规定标准的部分，准予往以后纳税年度无限制结转，这就实际上是允许企业发生的职工教育经费支出准予全额扣除，只是在扣除时间上作了相应递延。 这里的职工教育经费支出，是指企业为提高其职工工作技能，为企业带来更多的经济利益流入，而通过各种形式提升职工素质，提高职工工作能力等方面的教育所发生的教育费支出，具体的范围有国务院财政、税务主管部门再具体认定。另外，在理解职工教育经费支出的扣除规定时，我们注意到本条规定的扣除，给了国务院财政、税务主管部门一个授权的例外规定，这主要是考虑到目前职工教育经费名目繁多，实践形态多样，管理难以统一化和机械化，而且可能需要根据不同的企业实际情况，作出不同的规定，如对于有些企业，只允许工资、薪金总额2.5％的部分予以当期扣除，可能无法满足其需要，有必要对此作出特殊规定，所以通过本条的授权，就可以解决上述可能存在的当期不足扣除的问题；当然对于特定情形下的企业，国务院财政、税务主管部门也可以根据本条的授权，规定当期扣除比例低于工资、薪金总额的2.5％，或者规定超过标准的部分，不允许往以后纳税年度结转。

回答人：chenyiwei
回复 报纸 lxch119 的帖子结果是一样的（一开始没有仔细看）。不过习惯上表述为调减应纳税所得额 3 万。